臺灣臺北地方法院刑事判決
111年度審訴字第1070號
公  訴  人  臺灣臺北地方檢察署檢察官
被      告  胡柏凱



上列被告因妨害風化案件，經檢察官追加起訴（110年度偵字第3
1998號），本院判決如下：
    主  文
本件公訴不受理。
    理  由
一、公訴意旨詳如附件追加起訴書所載。
二、按起訴程序違背規定者，應諭知不受理之判決，並得不經言
    詞辯論為之，刑事訴訟法第303條第1款、第307條分別定有
    明文。次按刑事訴訟法第265條之追加起訴，係就與已經起
    訴之案件、無單一性不可分關係之相牽連犯罪（指刑事訴訟
    法第7條所列案件），在原起訴案件第一審辯論終結前，藉
    原訴之便而加提獨立之新訴，俾與原起訴案件合併審判，以
    收訴訟經濟之效。故起訴之追加，須於第一審辯論終結前始
    得為之，此為追加起訴時間上之限制，而起訴之追加既係利
    用舊訴之訴訟程序提起，自以有本案之存在為前提，其已無
    本案之訴可資附麗者，即無許其追加之餘地。違反上開之規
    定而追加起訴者，顯屬不合，其追加起訴之程序違背規定，
    應諭知不受理之判決，並無所謂追加起訴祇須具備刑事訴訟
    法第264條第2項規定之法定記載程式，即可不論是否合法，
    均應以實體判決終結其訴訟關係之可言（最高法院100年度
    台非字第107號判決意旨可資參照）。
三、經查：追加起訴意旨雖以被告胡柏凱所犯本案與另案被告黃
    冠達經提起公訴之110年度偵字第9464號案件（即本院111年
    度審訴字第658號，後改分為本院111年度審簡字第768號案
    件，下稱前案），具有數人共犯一罪或數罪之相牽連關係，
    因而追加起訴；惟前案業經本院於民國111年5月3日以111年
    度審簡字第768號簡易判決在案，有前案簡易判決書存卷可
    查（見本院卷第23至31頁）。而本件追加起訴係於111年5月
    12日始繫屬本院，有臺灣臺北地方檢察署111年5月11日甲○
    邦珠110偵31998字第1119040294號函及本院收文戳在卷足憑
    ，是本件追加起訴既係於前案終結後始繫屬本院，依前揭說
    明，其起訴程序自屬違背規定，爰不經言詞辯論，逕為不受
    理判決之諭知。
據上論斷，應依刑事訴訟法第303條第1款、第307條，判決如主
文。
中　　華　　民　　國　　111 　年　　6 　　月　　 8　　日
                  刑事第二十庭  審判長法  官  洪英花  
　　　　　　　　　
　　　　　　　　　                    法  官  宋恩同
　　　　　　　　　
　　　　　　　　　                    法  官  謝欣宓
上正本證明與原本無異。
如不服本判決應於收受送達後20日內向本院提出上訴書狀，並應
敘述具體理由；其未敘述上訴理由者，應於上訴期間屆滿後20日
內向本院補提理由書（均須按他造當事人之人數附繕本）「切勿
逕送上級法院」。因疫情而遲誤不變期間，得向法院聲請回復原
狀。

                                       書記官  朱俶伶
中　　華　　民　　國　　111 　年　　6 　　月　　8 　　日
附件
臺灣臺北地方檢察署檢察官追加起訴書
                                    110年度偵字第31998號
　　被　　　告　胡柏凱　男　32歲（民國00年0月00日生）
　　　　　　　　　　　　住新北市○○區○○街00巷0弄0號2
　　　　　　　　　　　　　樓
　　　　　　　　　　　　國民身分證統一編號：Z000000000號
上列被告因妨害風化罪案件，已經偵查終結，認與本署檢察官以
110年度偵字9464號起訴之案件為相牽連案件應追加起訴，茲將
犯罪事實及證據並所犯法條分敘如下：
　　　　犯罪事實
一、胡柏凱為址設臺北市○○區○○○○0段000○00號1樓、2樓「水立方時
    尚館」之負責人，自民國110年3月6日前1個月之某不詳時間起
    ，以每月新臺幣(下同)3萬6000元為代價，聘僱黃冠達（業
    經本署以110年度偵字第9464號案件提起公訴）擔任「水立方
    時尚館」之現場負責人，共同為圖不法利益，基於意圖使男女為
    猥褻行為而媒介、容留以營利之犯意，於110年3月6日凌晨0時許
    至1時30分許間，在「水立方時尚館」，以提供按摩服務為名
    ，向到場男客楊世煌、林祖弘、郭竑廷、張紘賓、蔡旻修、
    闕耀華、朱睿承、謝爵承、倪敬凱先收取1300元，並分別安
    排「水立方時尚館」女按摩師蘇夢泉、阮氏里、何芳翠、阮氏獎，
    以先按摩15至20分鐘，隨後徒手為上開男客來回搓揉陰莖直
    至射精，過程中男客亦可觸碰女按摩師身體之方式(即半套性
    交易)，媒介、容留蘇夢泉、阮氏里、何芳翠、阮氏獎與上開男客
    為猥褻行為以營利。嗣因同日凌晨1時30分許，警方到場執行搜索
    ，查獲上開尚未離開現場之男客，並當場扣得現金3萬7800元
    、日報表1張、監視器鏡頭9顆、監視器主機、螢幕各1台、
    包廂閃燈遙控器1台、保險套7個、潤滑劑1條，始查悉上情。
二、案經臺北市政府警察局萬華分局報告偵辦。

　　　　證據並所犯法條
一、證據清單及待證事實：
編號 證據名稱 待證事實 1 被告胡柏凱之供述 被告胡柏凱僱用黃冠達之事實。 2 證人黃冠達之證述 1、證人黃冠達自110年3月6日前1個月之某不詳時間起，以每月3萬6000元受雇被告胡柏凱；本案搜索當日證人黃冠達在「水立方時尚館」櫃台，擔任現場負責人，向到場男客收取現金費用之事實。 2、「水立方時尚館」標榜僅提供1300元，時長120 分鐘按摩服務之事實。 3 證人蘇夢泉、阮氏里、何芳翠、阮氏獎警詢之證述。 1、證人蘇夢泉在「水立方時尚館」擔任編號99號按摩師傅之事實。 2、證人阮氏里在「水立方時尚館」擔任編號18號按摩師傅之事實。 3、證人何芳翠在「水立方時尚館」擔任編號11號按摩師傅之事實。 4、證人阮氏獎在「水立方時尚館」擔任編號1號按摩師傅之事實。 5、證人蘇夢泉、阮氏里、何芳翠、阮氏獎在「水立方時尚館」提供按摩    服務，每名客人由證人黃冠達收取1300元費用， 渠等可從中抽取800 元報酬。店內按摩時間表定為120 分鐘，但部分客人會提前離開店內之事實。   4 證人楊世煌、林祖弘、郭竑廷、張紘賓、蔡旻修、闕耀華、朱睿承、謝爵承、倪敬凱警詢之證述 1、證人楊世煌交付1300元與證人黃冠達，後由證人蘇夢泉按摩15分鐘，嗣協助自慰至射精，共消費約30分鐘之事實。 2、證人林祖弘交付1300元與證人黃冠達，後由證人蘇夢泉按摩15分鐘，嗣協助自慰至射精，共消費約25分鐘之事實。 3、證人郭竑廷交付1300元與證人黃冠達，後由證人阮氏里按摩15分鐘，嗣協助自慰至射精，共消費約25分鐘之事實。 4、證人張紘賓交付1300元與證人黃冠達，後由證人何芳翠按摩15分鐘，嗣協助自慰至射精，共消費約30分鐘之事實。警方到場搜索時，包廂內電燈變亮，證人何芳翠對渠稱警方到場之事實。 5、證人蔡旻修交付1300元與證人黃冠達，後由證人阮氏獎按摩20分鐘，嗣協助自慰至射精，共消費約30分鐘之事實。 6、證人闕耀華交付1300元與證人黃冠達，後由證人阮氏獎按摩20分鐘，嗣協助自慰至射精，過程中可以觸碰證人阮氏獎胸部，共消費約30分鐘之事實。 7、證人朱睿承交付1300元與證人黃冠達，後由證人阮氏獎按摩20分鐘，嗣協助自慰至射精，過程中可以觸碰證人阮氏獎胸部，共消費約30分鐘之事實。 8、證人謝爵承交付1300元與證人黃冠達，後由證人阮氏獎按摩20分鐘，嗣協助自慰至射精，共消費約30分鐘之事實。 9、證人倪敬凱交付1300元與證人黃冠達，後由證人阮氏獎按摩20分鐘，嗣協助自慰至射精，過程中可以觸碰證人阮氏獎胸部，共消費約30分鐘之事實。    5 證人吳宗穆警詢之證述 證人曾於110年2月15日至「水立方時尚館」消費，以1500元與證人蘇夢泉從事半套性交易1次。3月6日已繳納1300元，但尚未完成交易之事實。  6 證人李福哲警詢之證述 證人於本案查獲日交付1300 元與證人黃冠達，並知悉服務包含協助自慰。警方到場時，包廂內電燈變亮，證人阮氏里自渠背上跳下之事實。  7 證人簡伯勳警詢之證述 證人於本案查獲日交付1300 元與證人黃冠達，並知悉服務內容包含協助自慰。警方到場時，包廂內電燈變亮，證人阮氏獎對渠稱警方到場之事實。  8 搜索現場蒐證電磁紀錄1份、搜索現場蒐證影像數張、扣案現金3 萬7800 元、日報表1張、監視器鏡頭9顆、監視器主機、螢幕各1台、包廂閃燈遙控器1台、保險套7個、潤滑劑1條。 1、證人蘇夢泉、阮氏里、何芳翠、阮氏獎於本案執行搜索時，均穿著顯    露胸部特徵洋裝之事實     。 2、搜索現場扣得未使用之保險套數個、已使用之保險套包裝、沾有體液衛生紙。遙控器可自櫃台處控制按摩包廂內燈光(白光)開啟之事實。 
二、核被告所為，係犯刑法第231條第1項之意圖使男女為猥褻行
    為而媒介、容留以營利罪嫌。被告於密接之時間、空間，媒
    介、容留證人蘇夢泉、阮氏里、何芳翠、阮氏獎，與男客從
    事猥褻行為營利，法律上難以強行區分為數行為，請論以接
    續犯之1罪。被告與黃冠達間有犯意之聯絡，行為之分擔， 
     均為共同正犯。扣案監視器鏡頭9顆、監視器主機、螢幕各
    1 台、包廂閃燈遙控器1台、保險套7個、潤滑劑1條，為被告
    所有之物，為其協助遂行本案犯行之犯罪工具，請依刑法第 3
    8條第2項規定，宣告沒收之。另扣案現金3萬7800元為被告 
    本案犯行營利所得，請依刑法第38條之1第1項規定，宣告沒 
    收之。
三、經查，本件共犯黃冠達前業因妨害風化案件，經本署檢察官
     以110年度偵字第9464號提起公訴，現由臺灣臺北地方法院
     
    審理中，此有該案起訴書在卷足憑。本件被告所涉刑法第 
    231條第1項之罪嫌，與該審理中案件之犯罪事實，具有刑事
    訴訟法第7條第2款所定相牽連案件之關係，爰依同法第265
    條第1項之規定追加起訴。
四、依刑事訴訟法第265條第1項規定為追加起訴。
　　此　致
臺灣臺北地方法院
中　　華　　民　　國　 111　　年　　3 　　月　　24　　日
　　　　　　　　　　　檢　察　官  江  文  君　
本件正本證明與原本無異
中　　華　　民　　國　 111　　年　　 5　  月　   6    日
　                    書  記  官  陳  之  怡　
附錄本案所犯法條全文 
中華民國刑法第231條（圖利使人為性交或猥褻罪）
意圖使男女與他人為性交或猥褻之行為，而引誘、容留或媒介以
營利者，處 5 年以下有期徒刑，得併科 10 萬元以下罰金。以
詐術犯之者，亦同。
公務員包庇他人犯前項之罪者，依前項之規定加重其刑至二分之
一。